# 请教陈版主，申报期的前一期涉及损益调整的，是否要补调整企业所得税？

提问人：夜袭寡妇村 时间：2017-05-26 16:46:05
请教陈版主，申报期的前一期涉及损益调整的，是否要补调整企业所得税？ 一个企业申报期为 16 、 17 、 18 ，调整 16 年的时候会调整15 年的数据，那如果调整的数据涉及损益的，是否要调整企业所得税？

回答人：chenyiwei
调整 15 年度损益的，应相应调整该年度的企业所得税，并考虑可能的递延所得税影响（如有）。